臺灣桃園地方法院刑事判決　　　　　　　99年度易字第1090號
公　訴　人　臺灣桃園地方法院檢察署檢察官
被　　　告　周春金
　　　　　　楊文俊
共　　　同
選任辯護人　楊揚律師
被　　　告　林肇隆
上列被告等因妨害自由案件，經檢察官提起公訴（98年度偵字第
25936 號），本院判決如下︰
    主  文
楊文俊共同以加害生命、身體、自由、名譽、財產之事，恐嚇他
人致生危害於安全，處拘役貳拾日，如易科罰金，以新臺幣壹仟
元折算壹日。
林肇隆共同以加害生命、身體、自由、名譽、財產之事，恐嚇他
人致生危害於安全，處拘役拾伍日，如易科罰金，以新臺幣壹仟
元折算壹日。
周春金無罪。
    事  實
一、林肇隆、楊文俊為周春金之友人，周春金於花蓮經營蓮花蓮
    餐廳，連紫君擔任立信通運公司租賃遊覽車導遊，連紫君於
    民國98年10月10日下午5 時30分帶團前往蓮花蓮餐廳用餐，
    因發生糾紛，經該餐廳經理曾施春美於同日晚間向連紫君表
    示免除上述餐費。周春金因不滿連紫君未給付餐費，商請林
    肇隆、楊文俊為其催討，楊文俊竟與林肇隆分別或共同基於
    恐嚇之犯意聯絡，而為下列犯行：
（一）楊文俊於98年10月11日19時49分許，在桃園縣桃園市○○
      ○路某處，以0000000000號行動電話撥打連紫君使用之00
      00000000號行動電話，向連紫君催討上開餐費，於通話過
      程中，因連紫君依然拒絕支付餐費，楊文俊因而心生不滿
      ，遂基於恐嚇之犯意，向連紫君恫嚇稱：「妳不給錢，給
      我試試看」等語，使連紫君心生畏懼，致生危害於安全，
      該通電話並經連紫君掛斷。
（二）林肇隆見楊文俊遭連紫君掛斷電話，經詢問後，心生不滿
      ，即與楊文俊共同基於恐嚇之犯意聯絡，旋於同日20時16
      分許，在桃園縣桃園市○○○路之某處，由林肇隆以其手
      機門號0000000000撥打連紫君所使用之0000000000門號，
      向連紫君恫嚇稱：「如果你不還錢，要給妳好看」等語，
      使連紫君心生畏懼，致生危害於安全。
（三）同日晚間，楊文俊、林肇隆承前之犯意聯絡，為上開索討
      餐費之事前往桃園縣大園鄉海湖村之慈雲宮，並於同日10
      時56分許由慈雲宮之林修益撥打電話予連紫君，告知楊文
      俊、林肇隆在慈雲宮索討餐費之事，經連紫君與楊文俊對
      話後，楊文俊以「妳敢報警就要砸遊覽車」等語，恐嚇連
      紫君，使連紫君心生畏懼，致生危害於安全。
（四）楊文俊、林肇隆承前之犯意聯絡，於98年10月12日21時30
      分許，前往慈雲宮，向連紫君催討餐費，二方發生爭執，
      楊文俊竟連紫君恫嚇稱：「有去妳家按門鈴，妳要小心一
      點」，等加害身體之事恐嚇連紫君，林肇隆則於旁站立觀
      看，欲以此脅迫之方式，迫使連紫君給付餐費，連紫君因
      而心生畏懼，致生危害於安全。
二、案經連紫君訴由桃園縣政府警察局蘆竹分局報請臺灣桃園地
    方法院檢察署檢察官偵查起訴。
    理  由
壹、程序方面：
一、按被告以外之人於偵查中向檢察官所為之陳述，除顯有不可
    信之情況者外，得為證據，刑事訴訟法第159 條之1 第2 項
    定有明文。因檢察官代表國家偵查犯罪時，原則上均能遵守
    法定程式，且被告以外之人如有具結能力，仍應依法具結，
    以擔保其係據實陳述，故規定「除顯有不可信之情況者外」
    ，得為證據（最高法院93年度臺上字第2397號判決意旨參照
    ）。證人連紫君、林聰惠、黃秀金、林修益於偵查中之陳述
    ，係經檢察官諭知證人有具結之義務及偽證之處罰並命朗讀
    結文具結擔保其證言之真實性後，以證人身份，於檢察官面
    前完整、連續陳述其親身經歷，且查無證據顯示係遭受強暴
    、脅迫、詐欺、利誘等外力干擾情形，或在影響其心理狀況
    致妨礙其自由陳述等顯不可信之情況，而被告林肇隆、楊文
    俊復未能提出上開證人連紫君、林聰惠、黃秀金、林修益在
    偵查中所述有何其他顯不可信之情況，引用上開證人連紫君
    、林聰惠、黃秀金、林修益於檢察官面前所為陳述作為證據
    應屬適當，依刑事訴訟法上開規定，自具證據能力。
二、次按被告以外之人於審判外之陳述，雖不符刑事訴訟法第15
    9 條之1 至第159 條之4 之規定，而經當事人於審判程序同
    意作為證據，法院審酌該言詞陳述或書面陳述作成時之情況
    ，認為適當者，亦得為證據。當事人、代理人或辯護人於法
    院調查證據時，知有第159 條第1 項不得為證據之情形，而
    未於言詞辯論終結前聲明異議者，視為有前項之同意，刑事
    訴訟法第159 條之5 定有明文。本案當事人就本件判決引用
    之下述其餘各項證據方法之證據能力，於言詞辯論終結前均
    未異議，而經本院審酌各該證據方法之作成時，並無其他不
    法之情狀，均適宜為本案之證據，依刑事訴訟法第159 條之
    5 第2 項之規定，有證據能力。
貳、實體方面：
一、訊據被告林肇隆、楊文俊固坦承於上開時間，為催討蓮花蓮
    餐廳之餐費，分別以0000000000號、0000000000號行動電話
    門號，撥打電話予證人即告訴人連紫君0000000000號行動電
    話及至慈雲宮向證人連紫君催討餐費等情，惟矢口否認有何
    恐嚇犯行，被告林肇隆辯稱：伊是問證人連紫君是否有到蓮
    花蓮餐廳用餐，證人連紫君說伊是要帳的，伊回她說看她幾
    點回宮裡，再去拜訪，證人連紫君口氣很不好的把電話切掉
    了，之後到了慈雲宮，證人連紫君已經走了，總務林修益叫
    我們第二天再來，第二天到的時候，等了很久證人連紫君才
    過來，證人連紫君以為我們是討債公司，我們沒有恐嚇她，
    那天楊文俊聽了很不高興，好像說我們是討債公司的等語。
    被告楊文俊則辯稱：伊很客氣跟證人連紫君說，並未恐嚇，
    第二天證人連紫君叫我們收帳，卻是叫警察來等語。辯護人
    為被告楊文俊辯護稱：並未對證人連紫君出言恐嚇等語。經
    查：
（一）被告楊文俊先於98年10月11日18時49分6 秒以其所有之00
      00000000號行動電話，撥打證人連紫君所有之0000000000
      號行動電話，與證人連紫君討論餐費問題，惟因證人連紫
      君不知被告楊文俊與蓮花蓮餐廳之關係，誤認被告楊文俊
      為詐騙集團成員，遂拒絕與被告楊文俊通話，被告楊文俊
      見催討未果，旋於同日19時49分27秒，復以上開行動電話
      ，撥打予證人連紫君，再次向證人連紫君催討餐費，經證
      人連紫君表明該費用係其與蓮花蓮餐廳間之糾紛，與被告
      楊文俊無涉，被告楊文俊即心生不滿，遂向證人連紫君稱
      「妳不給錢，給我試試看」等語，復於同日20 時16 分36
      秒許，由林肇隆以0000000000號行動電話撥打至證人連紫
      君所有之上開行動電話，於催討餐費未果時，即向連紫君
      恫嚇稱：「如果你不還錢，要給妳好看」等語之事實，業
      據證人連紫君於本院審理時證述：第一通電話是被告楊文
      俊打的，第二通也是，第三通是被告林肇隆打的，第一通
      說我欠餐廳錢，要我付錢，沒有給錢的話，要給我好看，
      我以為對方是詐騙集團，沒有理會；第二通也是來要錢，
      我說跟餐廳那邊已經講好了，餐廳那邊已經不收錢，如果
      跟餐廳有問題，應該是餐廳打電話給我，對方說如果不給
      他錢，要給我好看，我聽了很害怕；第三通是問我的客人
      是慈雲宮的客人對不對，他說如果我不給他錢，他會去慈
      雲宮找我客人麻煩，而且要給我好看，我一樣跟他講，如
      果有錢的問題，應該是餐廳打電話給我，我根本不認識他
      等語綦詳（見本院卷第31頁至第33頁、第78頁），核與證
      人林聰惠於偵查中具結證稱：第一通沒有聽得很清楚，但
      知道是證人連紫君在跟餐廳的人說餐廳的事情，第二通證
      人連紫君有將聲音放出來，對方說如果你不跟我結帳的話
      ，我就會去找你麻煩，第三通也是在開車的時候，是要回
      家的路上，對方說不給我這條錢的話，我會去找慈雲宮的
      麻煩等語（見98年度偵字第25936 號卷第83頁），及於本
      院審理時具結所述：因證人連紫君說不認識這個人，覺得
      對方在找他麻煩，所以將電話按擴音找我一起聽，第一通
      不太清楚，第二通聽到證人連紫君說這是她跟餐廳的事情
      ，對方又說要去找連小姐麻煩，而且要去連小姐家按門鈴
      找她，第三通有聽到對方說要去找遊覽車的麻煩，我很害
      怕，便跟證人連紫君商討要去報警等語（見本院卷第38頁
      背面至第40頁背面），大致相符，此部分亦經證人林聰惠
      於檢察官訊問時，就上開時間聽聞被告2 人電話中所言內
      容具結以擔保證詞之真實性及憑信性，另有上開電話通聯
      紀錄在卷可佐（見98年度偵字第25936 號卷第44 頁 至第
      58頁），是被告楊文俊、林肇隆確於上開時間，撥打電話
      予連紫君，對證人連紫君為前揭恫嚇言語之事實，應堪認
      定。又上開言詞，以社會客觀經驗法則加以判斷，已足使
      聽聞者心生畏懼，且證人連紫君、林聰惠於接獲、聽聞上
      開電話後，內心感到懼怕乙節，亦經證人連紫君、林聰惠
      到庭證述明確（見本院卷第33頁背面、第39頁背面），是
      以，證人連紫君證稱其聽聞被告楊文俊、林肇隆恫稱：「
      妳不給錢，給我試試看」、「如果你不還錢，要給妳好看
      」等語，使其心生畏懼，應堪採信。
（二）被告楊文俊、林肇隆見以電話催討未果，旋即於98年10月
      11日22時許及於98年10月12日18時許二次前往慈雲宮等情
      ，業據證人連紫君於偵查中具結證稱：「98年10月11日晚
      上，伊聽說被告等人至慈雲宮要錢，說如果不給錢的話，
      就會一直到慈雲宮鬧，林修益打電話給我說這個情況，我
      就請林修益給他們其中一位聽，是被告楊文俊接的，我就
      說應該是餐廳跟我要錢怎麼會是你們跟我要，他就說如果
      我不給錢的話，就給我試試看，我就騙他說我已經報警了
      ，他就很生氣的說我敢報警就要砸遊覽車，我在98年10月
      12 日 報警，報完警後當天晚上到慈雲宮聊天，被告楊文
      俊、林肇隆就到慈雲宮質問我為何報警，我就跟他說事情
      已經進入司法程序，被告楊文俊即說「我剛剛有去你家按
      門鈴，你要小心一點」等語，（見98年度偵字第25936 號
      卷第72頁至第73頁），及於本院審理時結證稱：當晚伊將
      客人送為慈雲宮，被告楊文俊才過去慈雲宮，慈雲宮裡的
      人很害怕，打電話給我，我請宮裡的人轉交電話給其中一
      人聽，是楊文俊聽的，我跟他說如果餐廳對我有不滿，請
      餐廳打電話給我，且不要去恐嚇客人，我已經報警，如果
      有什麼事情，直接到派出所說明，他說你敢報警，我會把
      車子砸掉，你給我試試看，他也不會放過我，翌日報案完
      之後回到慈雲宮，被告楊文俊、林肇隆也到場，楊文俊跟
      我說他有到我家按門鈴，我不在對不對，他說他還會再過
      去，我最好小心一點，之後又跟慈雲宮說會多找幾個人過
      去慈雲宮拜拜等語（見本院卷第33頁至第34頁）。復有林
      修益於偵查中結證：98年10月11日晚上11點多我們回來的
      時候，有三個人「楊」、「林」還有一個是餐廳裡面的師
      父，他們三個人跟黃秀金說要收用餐的費用，我們就說錢
      已經給證人連紫君了，我就用宮裡的室內電話給證人連紫
      君，姓「楊」的就跟她說餐費要如何給，證人連紫君就說
      該餐費已經不用給了，而且已經報案了，對方一聽到就掛
      電話說不給錢就砸車，98年10月12日晚上6 、7 點，證人
      連紫君跟林聰惠有來宮裡，那「楊」、「林」帶一個人來
      宮裡也是要來講餐廳的錢，「楊」先生說他有去找過證人
      連紫君家說他知道她家的地址，後來他們就離開等語屬實
      （見98年度偵字第25936 號卷第84頁），另於本院審理時
      具結證稱：被告二人於98年10月11日來慈雲宮，說餐費沒
      有付，伊即以慈雲宮裡之室內電話撥打予連紫君，伊先跟
      證人連紫君說對方說餐費沒有付，要證人連紫君跟被告楊
      文俊講一下，證人連紫君當時的態度很不耐煩，並說錢已
      經付給對方了，之後伊將電話交由楊文俊與連紫君聯繫，
      兩方口氣都不是很好，楊文俊有說要砸遊覽車，翌日楊文
      俊又再次來到慈雲宮，楊文俊用他自己的電話打到花蓮說
      要對質餐費的事情給證人連紫君聽，雙方當時口氣都不是
      很好，楊文俊也有對連紫君說「有去你家按門鈴，你要小
      心一點」，後來雙方不歡而散等語（見本院卷第59頁至第
      63頁）；另據證人黃秀金於偵查中具結證稱：第一次10月
      11日三個男生來找我叫我拿錢給他們，我就說我沒有管這
      個錢，他們就說沒關係，如果找不出證人連紫君的話，我
      們就放火燒他的車，第三次對方叫專門討債的人來，對方
      都不讓我們說話，討債的人說叫我去跟告訴人將錢拿出來
      ，我救跟對方說我沒有管理錢，管理錢的人已經將錢給告
      訴人了，因為對方很兇，我就昏倒了（見98年度偵字第25
      936 號卷第84頁），及於本院審理時結證稱：有三個人來
      說吃完飯沒有繳錢，如果沒有付清的話，就把這筆錢捐給
      宮裡，我說不行，請他們去問總務小姐，到最後，其中有
      一個比較瘦的人有說叫我要把錢拿出來，我說錢也不是我
      負責的，要不然去找遊覽車小姐，他就說叫我去找證人連
      紫君，因為他們一直向我大聲，他們就叫我趕快叫證人連
      紫君他們來，讓我覺得很緊張，我身體很不好，才會昏倒
      。第一次來的時候，有打電話給證人連紫君，那個人講到
      生氣時，是說錢沒有拿出來的話，要把遊覽車弄壞，我說
      不要這樣等語（見本院卷第75頁背面至第76頁背面），上
      開證人所述，均大致相符，足認被告楊文俊、林肇隆於98
      年10月11日22時許及於98年10月12日18時許二次前往慈雲
      宮催討餐費時，確曾與證人連紫君一言不合，楊文俊即對
      證人連紫君稱「妳敢報警就要砸遊覽車」及「有去妳家按
      門鈴，妳要小心一點」等語無訛。
（三）末按雖告訴人、證人之陳述有部分前後不符，或相互間有
      所歧異時，究竟何者為可採，法院仍得本其自由心證予以
      斟酌，非謂一有不符或矛盾，即應認其全部均為不可採信
      ；尤其關於行為動機、手段及結果等之細節方面，告訴人
      之指陳，難免故予誇大，證人之證言，有時亦有予渲染之
      可能；然其基本事實之陳述，若果與真實性無礙時，則仍
      非不得予以採信（最高法院74年臺上字第1599號判例意旨
      參照）。查被告楊文俊、林肇隆有於上開時間，分別以其
      門號0000000000號、0000000000號之行動電話，撥打至證
      人連紫君使用之0000000000號行動電話，向證人連紫君恫
      稱：「「妳不給錢，給我試試看」、「如果你不還錢，要
      給妳好看」、「妳敢報警就要砸遊覽車」等語事實，業據
      證人連紫君於警詢、檢察官訊問及本院審理時證述明確，
      此部分核與證人林聰惠、黃秀金及林修益於檢察官訊問時
      之結證，及本院審理時之證述內容相符，且有上開電話通
      聯紀錄在卷可佐，詳如前述。又依通常之社會生活經驗，
      一般人在陳述其過往經歷之突發事件時，由於個人記憶、
      認知、理解、表達能力等因素，以及因事發時間經過日久
      ，以致日後對同一事件之描述，並無法一字不漏鉅細靡遺
      地重複陳述，此乃事理所當然。雖證人連紫君、林聰惠於
      審理中對於被告楊文俊、林肇隆撥打電話之順序及各自所
      言等細節部分，雖所述略有不同，然以本件被告楊文俊、
      林肇隆犯行時間為98年10月11日，而上開於本院審理時之
      證述時間為100 年1 月14日觀之，二者期間已相隔1 年餘
      ，是關於上開細節性之證述內容雖偶有出入，亦無礙於證
      人二人就本件基本事實之陳述確為核實相符之認定。
（四）再者，被告楊文俊、林肇隆雖一再辯稱以電話向證人連紫
      君詢問時態度很好，至慈雲宮時也只是說如果沒有付餐費
      ，要將該餐費作為慈雲宮裡的香油錢，並非態度不好云云
      ，然矧之被告楊文俊於本院準備程序中自承「我承認我有
      講氣話」（見本院審訴卷第28頁）、「第二天口氣不好」
      （見本院卷第41頁），是被告楊文俊、林肇隆所辯態度很
      好云云，已有可疑，復被告楊文俊復自承：只是跟他說，
      我如果是壞人，就會來砸你的車子，我只是講給他聽而已
      ，他以為我是在恐嚇他。我也不知道證人連紫君的家裡住
      在哪裡，我的意思是你不要去遇到壞人，我是委託大園附
      近認識力信遊覽車公司老闆的朋友，轉告老闆說這個小事
      情化解掉就好了，吃個飯錢就付給人家，我委託那個去按
      門鈴，那個人說去按力信老闆家的門鈴，但是沒人在；我
      是有說「如果你不給我錢」，你試試看」這是我講的氣話
      ，他有收錢但是卻不付錢給餐廳，怎麼可以這樣等語（見
      本院卷第41頁、100 年5 月10日審理筆錄第22頁），參以
      上開證人等人所言，顯見被告楊文俊受託向證人連紫君催
      討餐費，於過程中發生爭執，應有以「妳不給錢，給我試
      試看」、「如果你不還錢，要給妳好看」、「妳敢報警就
      要砸遊覽車」、「有去妳家按門鈴，妳要小心一點」等語
      恫嚇證人連紫君，被告楊文俊前開所辯，洵屬避重就輕之
      詞，顯難採信。
（五）按共同實施犯罪行為之人，在合同意思範圍內，相互利用
      他人之行為，以達其犯罪之目的，原不必每一階段均參與
      ，只須分擔犯罪行為之一部，則應對於全部所發生之結果
      共同負責，且共同正犯之意思聯絡，原不以數人直接發生
      者為限，即有間接之聯絡，原不以數人間直接發生者為限
      ，即有間接之聯絡者，亦包括在內，最高法院92年度台上
      字第5407號判決意旨參照。就被告楊文俊於事實一（二）
      部分，因被告林肇隆係因被告楊文俊遭證人連紫君掛斷電
      話，始再行撥打電話予連紫君，至犯罪事實一（三）、（
      四）部分，被告楊文俊、林肇隆於98年10月11日先、後撥
      打電話予證人連紫君，皆無法達成目的，並遭證人連紫君
      掛斷電話，已心生不滿，旋於當日晚上前往慈雲宮，無非
      謀求能與證人連紫君面對面商談餐費之事，於證人林修益
      撥通電話之後，推由被告楊文俊與證人連紫君對話；另依
      證人連紫君所述，98年10月12日時，被告林肇隆雖未出言
      恫嚇，然被告林肇隆對於上開期間陪同被告楊文俊前往慈
      雲宮，意在向證人連紫君催討餐費乙節，當知之甚詳，且
      倘如被告楊文俊所述，其等僅係與證人連紫君商討如何償
      還上開餐費，被告楊文俊一人前往即已足，殊無邀被告林
      肇隆，不難想見其等係欲以眾人之勢，給予相當之心理壓
      力，以達加速證人連紫君處理之速度，是被告林肇隆於知
      悉被告楊文俊前以電話向證人連紫君催討債務未果後，仍
      與被告楊文俊一同前往慈雲宮，對於被告楊文俊以恐嚇手
      段催討乙節，自難諉為不知，堪認被告林肇隆就上開事實
      一（二）、（三）、（四）之恐嚇犯行，均具有犯意聯絡
      及行為分擔，縱其未出言恫嚇，仍應共負其責。另被告林
      肇隆，就事實一（一）部分，因被告楊文俊於撥打電話催
      討餐費之初，無從預見證人連紫君之態度，就被告楊文俊
      如何反應，亦無從推斷，尚難與被告楊文俊有何犯意聯絡
      及行為分擔，附此敘明。
（六）綜上所述，本案件事證業已明確，被告楊文俊、林肇隆恐
      嚇危害安全犯行堪以認定，應依法論科。
二、論罪科刑部分：
（一）按刑法上所謂恐嚇，祇須行為人以足以使人心生畏怖之情
      事告知他人即為已足，其通知危害之方法並無限制，凡一
      切以直接之言語、舉動，或其他足使被害人理解其意義之
      方法或暗示其如不從將加危害，而使被害人心生畏怖者，
      均應包括在內。而該言語或舉動是否足以使他人生畏怖心
      ，應依社會一般觀念衡量之，如行為人之言語、舉動，依
      社會一般觀念，均認係惡害之通知，而足以使人生畏怖心
      時，即可認屬恐嚇，最高法院22年上字第1310號著有判例
      意旨參照。核被告所為，係犯刑法第305 條之恐嚇危害安
      全罪。
（二）按所謂「接續犯」，係指數行為於同時同地或密切接近之
      時地實施，侵害同一種之法益，各行為之獨立性極為薄弱
      ，依一般社會健全觀念，在時間差距上，難以強行分開，
      在刑法評價上，以視為數個舉動之接續施行，合為包括之
      一行為予以評價，較為合理，而為包括之一罪，最高法院
      86年臺上字第3295號著有判例意旨參照。查被告楊文俊、
      林肇隆多次撥打電話前往慈雲宮恐嚇證人連紫君之行為，
      係於密切接近之時間，在同一地點，為解決同一債務而實
      行，侵害同一法益，顯係基於單一犯意所為，應屬接續犯
      之實質上一罪。
（三）被告楊文俊與林肇隆間就上開事實欄一（二）、（三）、
      （四）恐嚇危害安全犯行，均有犯意聯絡及行為之分擔，
      皆為共同正犯，應依共同正犯之規定論處。
（四）爰審酌被告楊文俊、林肇隆僅因致電向證人連紫君催討餐
      費未果，即以「妳不給錢，給我試試看」、「如果你不還
      錢，要給妳好看」、「妳敢報警就要砸遊覽車」、有去妳
      家按門鈴，妳要小心一點」等語恫嚇他人，且犯後飾詞狡
      辯，暨衡諸被告2 人係因與證人連紫君溝通不良，始出言
      恐嚇，及其恐嚇內容及手段、犯罪動機、生活狀況等一切
      情狀，認公訴人求處有期徒刑7 月猶嫌過重，分別量處如
      主文所示之刑，並分別諭知易科罰金折算標準，以示懲儆
      。
貳、無罪部分:
一、公訴意旨另略以: 被告周春金明知被告楊文俊將不循正當合
    法途徑催討餐費，竟仍委託被告楊文俊向連紫君催討餐費，
    被告楊文俊遂找被告林肇隆一同追討，被告周春金遂與被告
    楊文俊、林肇隆共同基於恐嚇之犯意聯絡，由被告楊文俊於
    98 年10 月11日19時49分許，在桃園縣桃園市○○○路某處
    ，以0000000000號行動電話撥打連紫君使用之0000000000號
    行動電話，向連紫君催討上開餐費，向連紫君恫嚇稱：「妳
    不給錢，給我試試看」等語，旋於同日20時16分許，在桃園
    縣桃園市○○○路之某處，由被告林肇隆以其行動電話門號
    0000000000撥打連紫君所使用之0000000000門號，向連紫君
    恫嚇稱：「如果你不還錢，要給妳好看」等語，嗣於同日晚
    間，楊文俊、林肇隆承前之犯意聯絡，為上開索討餐費之事
    前往桃園縣大園鄉海湖村之慈雲宮，並於同日10時56分許由
    慈雲宮之林修益撥打電話予連紫君，告知楊文俊、林肇隆在
    慈雲宮索討餐費之事，楊文俊以「妳敢報警就要砸遊覽車」
    等語，另於98年10月12日21時30分許，前往慈雲宮，向連紫
    君催討餐費，楊文俊竟連紫君恫嚇稱：「有去妳家按門鈴，
    妳要小心一點」等加害身體之事恐嚇連紫君，林肇隆則於旁
    站立觀看，欲以此脅迫之方式，迫使連紫君給付餐費，連紫
    君因而心生畏懼，致生危害於安全。因認被告周春金涉犯刑
    法第305 條恐嚇危害於安全之罪嫌。
二、按被告未經審判證明有罪確定前，推定其為無罪。犯罪事實
    應依證據認定之，無證據不得認定犯罪事實，又不能證明被
    告犯罪者，應諭知無罪之判決，刑事訴訟法第154條、第301
    條第1項前段分別定有明文。而告訴人之告訴，係以使被告
    受刑事訴追為目的，是其陳述是否與事實相符，仍應調查其
    他證據以資審認（最高法院52年台上字第1300號判例意旨參
    照）。又認定犯罪事實所憑之證據，雖不以直接證據為限，
    間接證據亦包括在內，然而無論直接證據或間接證據，其為
    訴訟上之證明，須於通常一般之人均不致有所懷疑，而得確
    信其為真實之程度者，始得據為有罪之認定，倘其證明尚未
    達到此一程度，有合理之懷疑存在而無從使事實審法院得有
    罪之確信時，即應由法院為諭知被告無罪之判決，最高法院
    著有76年臺上字第4986號判例可資參照。又按刑事訴訟法第
    161條已於91年2月8日修正公布，其第1項規定：檢察官就被
    告犯罪事實，應負舉證責任，並指出證明之方法。因此，檢
    察官對於起訴之犯罪事實，應負提出證據及說服之實質舉證
    責任。倘其所提出之證據，不足為被告有罪之積極證明，或
    其指出證明之方法，無從說服法院以形成被告有罪之心證，
    基於無罪推定之原則，自應為被告無罪判決之諭知，最高法
    院92年台上字第128號判例參照。
三、公訴意旨認被告周春金涉犯上開罪嫌，無罪係以被告林肇隆
    、楊文俊之供詞、證人連紫君、林聰惠、黃秀金、林修益之
    證詞、證人連紫君所持用之0000000000號行動電話之雙向通
    聯記錄等為其論據。
四、訊據被告周春金於本院審理時堅決否認有何與被告楊文俊、
    林肇隆恐嚇證人連紫君之事實，經查：
（一）被告周春金於本院準備及審理程序時陳稱：伊只是請被告
      楊文俊問問看什麼時候可以付餐費，伊不認識林肇隆等語
      （見審訴卷第28頁、本院卷100 年5 月10日審理筆錄第19
      頁），證人楊文俊於本院審理時則結證稱: 蓮花蓮餐廳的
      老闆娘即被告周春金的太太打電話給我，說慈雲宮的人吃
      飯沒有付錢，如果是我們出菜比較慢，就跟他們結緣，拿
      個感謝狀就好，叫我去瞭解一下，被告林肇隆並不認識被
      告周春金，被告周春金並沒有一起去慈雲宮等語（見本院
      卷100 年5 月10日審理筆錄第14頁），核與被告周春金上
      開所辯各節相一致，足認被告周春金上開所辯非虛，而可
      採信。
（二）至於公訴人所提出之被告楊文俊、林肇隆之供詞、證人連
      紫君、林聰惠、黃秀金及林修益等人之證詞均只能證明被
      告楊文俊、林肇隆曾撥打電話予連紫君或至慈雲宮恐嚇證
      人連紫君，但不足以證明其等與被告周春金間有何犯意之
      聯絡及行為之分擔。另卷附證人連紫君之雙向通聯記錄，
      亦僅足以證明被告楊文俊、林肇隆曾與證人連紫君聯繫之
      事實，但其內並無任何被告周春金與其等聯繫之資料，是
      上開證據亦不足以證明被告周春金與被告楊文俊、林肇隆
      曾就上開犯罪事實有任何之聯繫。是公訴人所提出之上開
      各項證據，均不足以證明被告周春金就本件被告楊文俊、
      林肇隆等人之上開犯行，有何犯意之聯絡及行為之分擔。
      此外，復查無其他積極之證據足以證明被告周春金有何恐
      嚇之犯行，既無證據證明，揆諸前開規定及說明，自應為
      被告周春金無罪之諭知。
據上論斷，應依刑事訴訟法第299 條第1 項前段、第301 條第1
項前段，刑法第28條、第305 條、第41條第1 項前段，判決如主
文。
本案經檢察官戴瑞麒到庭執行職務
中    華    民    國   100    年    5     月    24    日
                       刑事第二庭   法  官  陳  麗  芬
以上正本證明與原本無異。
如不服本判決應於收受判決後10日內向本院提出上訴書狀，並應
敘述具體理由。其未敘述上訴理由者，應於上訴期間屆滿後20日
內向本院補提理由書( 均須按他造當事人之人數附繕本) 「切勿
逕送上級法院」。
                                    書記官  謝  雅  茹
中    華    民    國   100    年    5     月    24    日
附錄論罪科刑法條全文：
中華民國刑法第305條：
（恐嚇危害安全罪）
以加害生命、身體、自由、名譽、財產之事，恐嚇他人致生危害
於安全者，處2 年以下有期徒刑、拘役或3 百元以下罰金。